臺灣高雄地方法院民事判決
111年度雄簡字第1189號
原      告  新光產物保險股份有限公司

法定代理人  吳昕紘  
訴訟代理人  楊昱宏  
被      告  朱柏宇  
上列當事人間請求損害賠償事件，經本院於民國111年7月26日言
詞辯論終結，判決如下：
    主      文
一、被告應給付原告新臺幣（下同）9萬2,249元，及自民國（下
    同）111年4月12日起至清償日止，按年息5％計算之利息。
二、原告其餘之訴駁回。
三、訴訟費用由被告負擔37％，餘由原告負擔。
四、本判決第一項得假執行。
    事實及理由
一、被告經合法通知，未於最後言詞辯論期日到場，核無民事訴
    訟法第386條所列各款情事，爰依原告之聲請，准由其一造
    辯論而為判決。
二、原告主張：被告於110年3月20日19時48分許，駕駛車牌號碼
    0000-00號自用小客車（下稱甲車），沿高雄市三民區九如
    一路西向東左車道直行行駛，適伊所承保第三人李秋慧所有
    、由黃永明駕駛之車牌號碼000-0000號自用小客車（下稱乙
    車）沿九如一路同向右車道行駛停等紅燈，因被告未注意車
    前狀況及兩車併行之間隔，致兩車發生碰撞（下稱系爭事故
    ）。又乙車於保險期間發生系爭事故，伊已依強制汽車責任
    保險法及保險契約賠付乙車車主李秋慧（車輛修復費逕付尚
    新汽車企業社及大基交通器材有限公司）修理費用42萬8,50
    0元（含零件費用39萬9,600元、工資費用2萬8,900元），上
    開費用係因被告過失所致，原告自得依強制汽車責任保險法
    第53條規定，代位行使李秋慧對被告之損害賠償請求權，為
    此，爰依民法第184條第1項前段、第191條之2、保險法第53
    條規定，提起本件訴訟，並聲明：被告應給付原告25萬元，
    及自起訴狀繕本送達之翌日起至清償日止，按年息5％計算之
    利息。
三、被告則未於言詞辯論期日到場，亦未提出書狀作何聲明或陳
    述。
四、得心證之理由
㈠、按因故意或過失，不法侵害他人之權利者，負損害賠償責任
    ；汽車、機車或其他非依軌道行駛之動力車輛，在使用中加
    損害於他人者，駕駛人應賠償因此所生之損害，民法第184
    條第1項前段、第191條之2前段分別定有明文。次按汽車行
    駛時，駕駛人應注意車前狀況及兩車並行之間隔，並隨時採
    取必要之安全措施，不得在道路上蛇行，或以其他危險方式
    駕車，道路交通安全規則第94條第3項亦有明文。查原告主
    張：被告就系爭事故具有前揭過失，致乙車受損等事實，業
    據其提出與所述相符之行車執照、高雄市政府警察局道路交
    通事故當事人登記聯單、道路交通事故初步分析研判表、尚
    新汽車企業社估價單、車損照片、統一發票（見本院卷第13
    至39頁）等件為證，且經本院依職權調取系爭事故之相關資
    料（見本院卷第53至80頁）附卷可稽，而被告經合法通知，
    既未於言詞辯論期日到場爭執，復未提出書狀答辯以供本院
    斟酌，依民事訴訟法436條之23準用第436條第2項、第280條
    第3項、第1項之規定，即視同自認原告之主張，堪認原告之
    主張為真實。是被告既就系爭事故具有過失，致乙車受損，
    自應負損害賠償責任。
㈡、按物被毀損時，被害人除得依民法第196條請求賠償外，並不
    排除民法第213條至第215條之適用。依民法第196條請求賠
    償物被毀損所減少之價額，得以修復費用為估定之標準，但
    以必要者為限（例如：修理材料以新品換舊品，應予折舊）
    。經查，乙車為106年4月出廠，因本件車禍受損修復需費42
    萬8,500元，其中零件費用39萬9,600元、工資費用2萬8,900
    元，有行車執照影本（見本院卷第13頁）、尚新汽車企業社
    估價單（見本院卷第23至27頁）、統一發票（見本院卷第37
    至39頁）在卷可按，則乙車既非新車，依諸上開說明，其修
    復時材料更換係以新品替換舊品，計算零件之損害賠償數額
    時，應扣除折舊部分始屬合理。又依行政院所發布之固定資
    產耐用年數表及固定資產折舊率表，自用小客車耐用年數為
    5年，依定率遞減法每年應折舊369/1000，且採用定率遞減
    法者，其最後一年之折舊額，加歷年折舊累計額，其總和不
    得超過該資產成本原額之10分之9。另依營利事業所得稅查
    核準則第95條第6項規定「固定資產提列折舊採用定率遞減
    法者，以1年為計算單位，其使用期間未滿1年者，按實際使
    用之月數相當於全年之比例計算之，不滿1月者，以1月計」
    ，乙車自出廠日106年4月，迄本件車禍發生時即110年3月20
    日，已使用4年0月，則零件扣除折舊後之修復費用估定為6
    萬3,349元（詳如附表之計算式）是加計無庸折舊之工資，
    被告應賠償之乙車修復費用為9萬2,249元（計算式：63,349
    +28,900＝92,249）。
㈢、按被保險人因保險人應負保險責任之損失發生，而對於第三
    人有損失賠償請求權者，保險人得於給付賠償金額後，代位
    行使被保險人對於第三人之請求權；但其所請求之數額，以
    不逾賠償金額為限，保險法第53條第1項定有明文。經查，
    第三人李秋慧就乙車前向原告投保車體損失保險，而原告已
    就系爭事故致乙車損壞而給付修復費用（車輛修復費逕付尚
    新汽車企業社及大基交通器材有限公司），此有尚新汽車企
    業社估價單及統一發票（見本院卷第23至27頁、第37至39頁
    ）附卷可參，又李秋慧就乙車受損得向被告請求賠償9萬2,2
    49元乙節，已如前述，則依上開規定，原告自得代位行使李
    秋慧對於被告之請求權，是以原告應得向被告請求賠償9萬2
    ,249元。
五、綜上所述，原告依侵權行為及保險代位之法律關係請求被告
    給付9萬2,249元元及自起訴狀繕本送達翌日（於111年4月1
    日寄存送達，見本院卷第51頁）即111年4月12日起至清償日
    止，按年息5％計算之利息，為有理由，應予准許。至其逾此
    範圍之請求，為無理由，應予駁回。
六、本件原告勝訴部分，係就民事訴訟法第427條第1項訴訟適用
    簡易程序所為被告敗訴之判決，爰依同法第389條第1項第3
    款規定，依職權宣告假執行；並確定訴訟費用額為1,000元
    （即如後附訴訟費用計算式）。
七、訴訟費用負擔之依據：民事訴訟法第79條。 
中　　華　　民　　國　　111 　年　　7 　　月　　29　　日
                  高雄簡易庭　法　　　官  林綉君
以上正本係照原本作成。
如不服本判決，應於送達後20日內，向本院提出上訴狀並表明上
訴理由，如於本判決宣示後送達前提起上訴者，應於判決送達後
20日內補提上訴理由書（須附繕本）。
中　　華　　民　　國　　111 　年　　7 　　月　　29　　日
      　　　　　　　　　　　　書　記　官  羅崔萍

訴訟費用計算式：
裁判費         1,000元
合計           1,000元 

附表
折舊時間 金額 第1年折舊值 399,600×0.369=147,452 第1年折舊後價值 399,600-147,452=252,148 第2年折舊值 252,148×0.369=93,043 第2年折舊後價值 252,148-93,043=159,105 第3年折舊值 159,105×0.369=58,710 第3年折舊後價值 159,105-58,710=100,395 第4年折舊值 100,395×0.369=37,046 第4年折舊後價值 100,395-37,046=63,349